ru: Форма корма для рептилий/амфибий: Консервированный; Хлопья; Сублимированный; Живой корм; Гранулы; Другое
pt-BR: Forma alimentar de répteis/anfíbios: Enlatado; Flocos; Liofilizado; Comida viva; Pelotas; Outro
sk-SK: Forma potravy pre plazy/obojživelníky: Konzervované; Vločky; Sušené mrazom; Živá potrava; Pelety; Iné
de: Futterform für Reptilien/Amphibien: Dosen; Flocken; Freeze-dried; Lebendfutter; Pellets; Sonstiges
bg-BG: Форма на храна за влечуги и земноводни: Консервирана; Люспи; Сухо-замразени; Жива храна; Пелети; Други
vi: Thức ăn của động vật bò sát/lưỡng cư: Đóng hộp; Mảnh; Đông khô; Thức ăn sống; Cám; Khác
zh-CN: 爬行/两栖动物饲料形态: 罐头; 薄片; 冻干; 活体食物; 颗粒; 其他
th: รูปแบบอาหารสำหรับสัตว์เลื้อยคลานและสัตว์สะเทินน้ำสะเทินบก: แบบกระป๋อง; แบบแผ่น; แบบฟรีซดราย; อาหารที่ยังมีชีวิต; รูปแบบเม็ด; อื่นๆ
lt-LT: Roplių ir varliagyvių maisto pavidalas: Konservai; Dribsniai; Liofilizuotas; Gyvas maistas; Gumulėliai; Kita
nl: Vorm voer voor reptielen/amfibieën: Ingeblikt; Vlokken; Gevriesdroogd; Levend voer; Pellets; Andere
sl-SI: Oblika hrane za plazilce/dvoživke: Konzervirana; Kosmiči; Liofilizirano; Živa hrana; Peleti; Drugo
fr: Forme de nourriture pour reptiles/amphibiens: En conserve; Flocons; Lyophilisé; Nourriture vivante; Granulés; Autre
ro-RO: Formă hranei pentru reptile/amfibieni: Conserve; Fulgi; Liofilizat; Mâncare vie; Pelete; Altele
hr-HR: Oblik hrane za gmazove/vodozemce: Konzervirano; Pahuljice; Liofilizirano; Živa hrana; Peleti; Ostalo
pl: Forma karmy dla gadów i płazów: W puszce; Płatki; Karma liofilizowana; Żywy pokarm; Granulki; Inne
es: Forma del alimento para reptiles/anfibios: Enlatada; Copos; Liofilizada; Comida viva; Pellets; Otros
ja: 爬虫類/両生類の食品形態: 缶詰; 薄片; フリーズドライ; 生き餌; ペレット; その他
pt-PT: Comida para répteis e anfíbios: Enlatado; Flocos; Liofilizado; Comida viva; Granulado; Outro
tr: Sürüngen/Amfibi besin formu: Konserve; Pullar; Dondurularak kurutulmuş; Canlı Yem; Peletler; Diğer
el: Μορφή τροφής ερπετών/αμφιβίων: Κονσέρβα; Νιφάδες; Λυοφιλοποιημένη; Ζωντανή τροφή; Σβόλοι; Άλλο
cs: Forma krmiva pro plazy a obojživelníky: V plechovce; Vločky; Sušené mrazem; Živé krmivo; Pelety; Jiné
da: Form for foder til reptiler/padder: På dåse; Flager; Frysetørret foder; Levende foder; Piller; Andet
hu: Hüllők/kétéltűek táplálékformája: Konzerv; Pehely; Fagyasztva szárított; Élő eledel; Pellet; Egyéb
nb: Matform for reptiler/amfibier: Hermetisk; Flak; Frysetørket; Levende fôr; Pellets; Annet
it: Forma alimentare per rettili/anfibi: In scatola; Fiocchi; Liofilizzato; Cibo vivo; Pellet; Altro
zh-TW: 爬蟲/兩棲動物飼料形式: 罐頭; 片狀; 凍乾; 活體飼料; 顆粒; 其他
en: Reptile/Amphibian food form: Canned; Flakes; Freeze-dried; Live food; Pellets; Other
ko: 파충류/양서류 먹이 형태: 캔; 플레이크; 동결 건조; 생사료; 펠릿; 기타
fi: Matelijoiden/sammakkoeläinten ruokamuoto: Purkitettu; Hiutaleet; Pakastekuivattu; Elävää ruokaa; Pelletit; Muu
sv: Foderform för reptil/amfibie: Konserverad; Flingor; Frystorkat; Levande foder; Pellets; Övrigt